# 陈版关于 WFOE实收资本的手续费

提问人：jason_qchow 时间：2021-06-16 21:28:13
求助陈版主。境外母公司对境内子公司投资， 6 月 8 日汇款水单 100 万美元。由于国际转账中间行扣费，子公司实际取出金额为99.98万美元。
1 、与母公司长投差异0.02万美元如何处理？因为银行出具的FDI入账登记表是按照99.98万元折算为人民币，子公司的实收资本是按 100 万美元还是99.98万美元折算人民币进行入账？
2 、银行DFI入账登记表上的汇率是实时汇率，母公司账面长投是按照月底的汇率折算本位币人民币，合并报表是否需要将母公司长投与子公司实收资本之间的本位币差异做一笔汇兑损益的调整分录？

回答人：chenyiwei
1 、目前一般不会要求境外股东以外币现钞或者其他方式补足该手续费差额，也就是手续费由被投资企业承担。被投资企业对此应借记资本公积（资本溢价）。即：借记银行存款99.98万元，借记资本公积——资本溢价0.02万元，贷记实收资本 100 万元。
2 、可以。

提问人：jason_qchow 时间：2021-06-17 21:28:13
谢谢陈版，还有一点疑问。我司目前资本公积为 0 ，如果手续费借记资本公积 - 资本溢价的，余额是负数了，这个没关系是吧

回答人：chenyiwei
可以。也可以继续冲减盈余公积和未分配利润。